nb: Flismateriale: Akustiske materialer; Keramikk; Glass; Gips; Metall; Plast; Stein; Vinyl; Trevirke; Annet
zh-CN: 瓷砖材质: 声学材料; 陶瓷制品; 玻璃; 石膏; 金属; 塑料; 石头; 乙烯基贴纸; 木头; 其他
es: Material de azulejo: Materiales acústicos; Cerámica; Vidrio; Yeso; Metal; Plástico; Piedra; Vinilo; Madera; Otros
fr: Matériau de la tuile: Matériaux acoustiques; Céramique; Verre; Gypsum; Métal; Plastique; Pierre; Vinyl; Bois; Autre
ko: 타일 자재: 음향재료; 세라믹; 유리; 석고; 금속; 플라스틱; 석재; 비닐; 목재; 기타
bg-BG: Материал за плочки: Акустични материали; Керамика; Стъкло; Гипс; Метал; Пластмаса; Камък; Винил; Дърво; Други
nl: Materiaal tegel: Akoestische materialen; Keramiek; Glas; Gypsum; Metaal; Plastic; Steen; Vinyl; Hout; Andere
sv: Pannor - material: Akustiska material; Keramisk; Glas; Gips; Metall; Plast; Sten; Vinyl; Trä; Övrigt
vi: Vật liệu gạch: Vật liệu tiêu âm; Gốm; Thủy tinh; Thạch cao; Kim loại; Nhựa; Đá; Nhựa vinyl; Gỗ; Khác
pt-PT: Material do ladrilho: Materiais acústicos; Cerâmica; Vidro; Gesso; Metal; Plástico; Pedra; Vinil; Madeira; Outro
fi: Laattojen materiaali: Akustiset materiaalit; Keraaminen; Lasi; Kipsi; Metalli; Muovi; Kivi; Vinyyli; Puu; Muu
da: Klinkemateriale: Akustiske materialer; Keramik; Glas; Gips; Metal; Plast; Sten; Vinyl; Træ; Andet
hr-HR: Materijal pločica: Akustični materijali; Keramika; Staklo; Gips; Metal; Plastika; Kamen; Vinil; Drvo; Ostalo
en: Tile material: Acoustic materials; Ceramic; Glass; Gypsum; Metal; Plastic; Stone; Vinyl; Wood; Other
pl: Materiał kafelków: Materiały akustyczne; Ceramika; Szkło; Gips; Metal; Tworzywo sztuczne; Kamień; Winyl; Drewno; Inne
hu: Csempe anyaga: Akusztikus anyagok; Kerámia; Üveg; Gipsz; Fém; Műanyag; Kő; Vinil; Fa; Egyéb
cs: Materiál dlaždice: Akustické materiály; Keramika; Sklo; Omítka; Kov; Plast; Kámen; Vinylové; Dřevo; Jiné
it: Materiale delle piastrelle: Materiali acustici; Ceramica; Vetro; Gesso; Metallo; Plastica; Pietra; Vinile; Legno; Altro
ja: タイルマテリアル: 音響材料; セラミック; ガラス; 石膏; 金属; プラスチック; 石; ビニール; 木材; その他
de: Fliesenmaterial: Akustische Materialien; Keramik; Glas; Gips; Metall; Kunststoff; Stein; Vinyl; Holz; Sonstiges
tr: Fayans malzemesi: Akustik malzemeler; Seramik; Cam; Alçı; Metal; Plastik; Taş; Vinil; Ahşap; Diğer
sl-SI: Material ploščic: Akustični materiali; Keramika; Steklo; Gips; Kovina; Plastika; Kamen; Vinil; Les; Drugo
zh-TW: 磁磚材質: 聲學材料; 陶瓷; 玻璃; 石膏; 金屬; 塑膠; 石頭; 乙烯基; 木材; 其他
lt-LT: Plytelių medžiaga: Akustinės medžiagos; Keramika; Stiklas; Gipsas; Metalas; Plastikas; Akmuo; Vinilas; Mediena; Kita
ro-RO: Material placă: Materiale acustice; Ceramic; Sticlă; Gips; Metal; Plastic; Piatră; Vinyl; Lemn; Altele
el: Υλικό πλακιδίων: Ακουστικά υλικά; Κεραμικό; Γυαλί; Γύψος; Μέταλλο; Πλαστικό; Πέτρα; Βινύλιο; Ξύλο; Άλλο
pt-BR: Material do bloco: Materiais acústicos; Cerâmica; Vidro; Gesso; Metal; Plástico; Pedra; Vinil; Madeira; Outro
th: วัสดุที่ใช้ทำกระเบื้อง: วัสดุอะคูสติก; เซรามิก; แก้ว; ยิปซัม; โลหะ; พลาสติก; หิน; ไวนิล; ไม้; อื่นๆ
sk-SK: Materiál dlaždíc: Akustické materiály; Keramika; Sklo; Sadra; Kov; Plast; Kameň; Vinyl; Drevo; Iné
ru: Материал плитки: Акустические материалы; Керамика; Стеклянные; Гипс; Металл; Пластик; Камень; Винил; Дерево; Другой